臺灣高等法院花蓮分院刑事裁定　　　　　 96年度抗字第174號
檢　察　官　臺灣花蓮地方法院檢察署檢察官
抗　告　人　甲○○
　　　　　　　　　　現羈押於臺灣花蓮看守所
上列抗告人即被告因不服臺灣花蓮地方法院中華民國96年10月26
日裁定羈押（96年度聲羈字第145號），提起抗告，本院裁定如
下：
    主  文
原裁定關於禁止被告與外人接見、通信部分應予撤銷。
上開撤銷部分，檢察官之聲請駁回。
其他抗告駁回。
    理  由
一、抗告意旨略以：被告甲○○於台灣銀行擁有定存新台幣（下
    同）2億6千多萬元，怎可能會去竊盜，被告僅是暫時借住於
    搜索地，該處物品不是被告所有，此件疑為案外人陳宗海、
    鄭秀麗或房東栽贓。又被告在中華工程外包商做橋樑1年多
    ，此次是返回花蓮處理證件遭人冒用及存款遭人盜轉一事，
    並非居無定所。原審原諭令以5萬元交保，但因時間已晚無
    法具保，竟即遭羈押並禁見等語。為此不服原裁定，依法提
    出抗告，請求撤銷原裁定，更為合法之裁定云云。
二、本件檢察官羈押聲請意旨略以：被告涉嫌於民國96年10月14
    日下午1時15分許，持工具破壞賴國政住處門鎖後，侵入住
    宅內竊盜之事實，業經告訴人賴國政指訴、證人莊光華、廖
    義貴指證，及有搜索扣押筆錄、扣押物品目錄表等在卷可稽
    。被告因無法具保且無固定住處，有逃亡之虞，且曾於同年
    10月24日涉及另樁汽車竊案，足認被告有反覆實施同一犯罪
    等語，而向原審法院聲請羈押。原審法院法官依刑事訴訟法
    第101條第1項第1款之規定，經訊問被告後，認為被告犯罪
    嫌疑重大，依被告所述實際住所在台中縣與南投縣埔里鎮附
    近（地址不詳），而認被告無固定住居所，有逃亡之虞，非
    予羈押，顯難確保偵查程序之進行，並有反覆實施同一犯罪
    之虞，因而裁定准予羈押，核無不當。抗告人否認犯罪，並
    陳述疑遭人栽贓陷害等情，均是被告被羈押後，檢察官偵查
    時應調查之事項，非不得羈押之事由，因之此部分抗告並無
    理由，應予駁回。
三、另檢察官依刑事訴訟法第105條第3項規定，聲請禁止被告接
    見通信，然檢察官為確保本件偵查程序進行，曾諭知被告交
    保，顯已認定被告無湮滅、偽造、變造證據或勾串共犯或證
    人之情，且依羈押聲請書之記載，亦未見此部分聲請依據之
    事實。原審法院以共犯陳宗海未到案，被告有勾串共犯之虞
    ，禁止被告與外人接見、通信，並未敘明何以認定陳宗海為
    共犯及被告有何與陳宗海勾串之事實理由，遽為禁止接見通
    信之處分，非屬允當，被告就此部分之抗告為有理由，應由
    本院撤銷之，並駁回檢察官禁見通信之聲請。
四、依刑事訴訟法第412條、第413條，裁定如主文。
中　　華　　民　　國　　96　　年　　11　　月　　28　　日
　　　　　　　　　審判長　法　官  謝志揚
　　　　　　　　　　　　  法　官  賴淳良
　　　　　　　　　　　　  法　官  劉雪惠
以上正本證明與原本無異。
本件不得再抗告。
                          書記官  李德霞
中　　華　　民　　國　　96　　年　　11　　月　　28　　日
